【裁判字號】    94,簡上,381
【裁判日期】    950302
【裁判案由】    電子遊戲場業管理條例
【裁判全文】
臺灣桃園地方法院刑事判決             94年度簡上字第381號
上  訴  人
即  被  告  乙○○
上列被告因電子遊戲場業管理條例案件，不服本院桃園簡易庭94
年度桃簡字第685 號，中華民國94年9 月12日第一審簡易判決（
起訴案號：臺灣桃園地方法院檢察署94年度偵字第3360號）提起
上訴，本院判決如下︰
    主  文
上訴駁回。
    事  實
一、乙○○前曾於民國87年間因賭博案件，經本院於87年7 月16
    日以87年易字第954 號判決判處有期徒刑5 月確定，並於87
    年12月7 日易科罰金執行完畢。猶不知悔改，其為址設桃園
    縣桃園市○○里○○街63號1 樓「悍將企業社」之負責人，
    且明知未依電子遊戲場業管理條例規定，辦理營利事業登記
    證者，不得經營電子遊戲場業，竟基於違法經營電子遊戲場
    業之犯意及賭博之概括犯意，於92年6 月間起擅自在上址店
    內即公眾得出入之場所，擺設如附表一、附表三編號一所示
    之電子遊戲機具，經營電子遊戲場業，並連續利用前開機具
    與前來店內之不特定客人賭博財物。賭法則為客人需投入新
    臺幣（下同）10元硬幣後，即可獲得一定分數，再按押機具
    按鍵與機具對賭，賭客賭贏可獲取所押之一定倍數分數，累
    積之分數，可向乙○○兌換其所有擺放於店內兌換籌碼處之
    手錶、玩具車及填充玩偶等財物；賭客賭輸則所投硬幣即由
    乙○○贏取；而先後與多位賭客賭博財物多次。嗣於94 年1
    月22日21時15分許，適有客人甲○○在上址店內把玩附表一
    編號一所示其中1 台「滿貫大亨麻將」機具時，為警當場查
    獲，並當場扣得如附表一所示之賭博器具、如附表二所示在
    賭檯及兌換籌碼處之財物、及如附表三所示乙○○所有且供
    犯罪所用或因犯罪所得之物。
二、案經桃園縣政府警察局桃園分局報請臺灣桃園地方法院檢察
    署檢察官偵查後聲請簡易判決處刑。
    理  由
一、訊據上訴人即被告乙○○固不否認有於上開時、地經營「悍
    將企業社」，並擺放前揭電子遊戲機具之事實，惟矢口否認
    有何違反電子遊戲場業管理條例及賭博犯行，辯稱：伊在店
    內所擺放之電子遊戲機具只是供展示買賣之用，並無利用機
    具與客人對賭，實不需取得電子遊戲機具級別證，而機具內
    所留存之硬幣，是客人買受機具時試玩所累積，另警員於本
    案查獲前曾多次至店內臨檢結果均無發現不法情事，並聲請
    調閱警員於94年間前往「悍將企業社」臨檢紀錄資料云云。
    經查：
  (一)上揭事實，業據證人即賭客甲○○、證人即受被告臨時委託
    代為看顧店內之賴碧娥於警詢中（見94年偵字第3360號偵查
    卷第22頁以下、第25頁以下）、證人即本案查獲警員何碧滄
    、黃建智於本院審理中（見本院95年2 月16日審判筆錄）證
    述明確，並有違反社會秩序維護法案件（臨檢）現場記錄表
    1 份、現場照片22幀、電動玩具保管清單1 份在卷可佐，復
    有附表一、二、三所示財物扣案可資佐證。
  (二)雖被告辯稱伊店內所擺放之機具只是供展示買賣之用，並無
    利用機具與客人對賭，實不需取得電子遊戲機具級別證，而
    機具內所留存之硬幣，是客人買受機具時試玩所累積云云。
    惟查：
  (1)證人甲○○於上開時、地在被告所經營「悍將企業社」內把
    玩電子遊戲機具，並與該機具對賭財物時，為警員當場查獲
    等情，業經證人甲○○於警詢中證稱：伊於94年1 月22 日9
    時5 分進入該店內把玩「滿貫大亨麻將」機具，玩法是先投
    入10元硬幣後，螢幕上顯示1 分，即可開始把玩，若贏可得
    一定分數，且分數累積達一定點數，可兌換玩偶1 個，螢幕
    上若顯示積分為零時，則需另投入10元硬幣始可繼續把玩。
    該店內所擺設之電子遊戲機具是供不特定人投幣後把玩使用
    等語（同前偵查卷第23頁）；證人賴碧娥於警詢中證稱：伊
    送租金給被告時，被告請伊幫忙顧店，當時有一客人（即證
    人甲○○）正自行投幣把玩電子遊戲機具等語（同前偵查卷
    第25頁）；證人即本案查獲警員何碧滄於本院審理中證稱：
    伊與警員黃建智進入該店內就發現證人甲○○在店內把玩麻
    將機具，且經詢問後，證人甲○○表示是來店內把玩機具等
    語（見本院95年2 月16日審判筆錄）；證人即本案查獲警員
    黃建智於本院審理中亦證稱：伊與同仁進入悍將企業社前，
    從屋外透明玻璃門往內看，就可看見證人甲○○正坐在麻將
    機具前把玩，我們進入店內，先向證人甲○○表示是警員要
    實施臨檢，並詢問證人甲○○進入店內做什麼，證人甲○○
    就說他在把玩機具等語明確（見本院95年2 月16日審判筆錄
    ）。
  (2)又觀諸卷附現場照片所示，被告所經營「悍將企業社」之大
    門外觀處，並無設立或張貼有關買賣電子遊戲機具之招牌或
    廣告，證人何碧滄復於本院審理中證稱：該店外觀確實無標
    示買賣機具之招牌、廣告，且現場並無查獲相關機具買賣、
    進貨帳冊等語（見本院95年2 月16日審判筆錄）。則被告苟
    若從事電子遊戲機具買賣，衡情，理應會於店門外顯著處裝
    設招牌或廣告，以招徠客戶，又豈會未加裝任何相關廣告，
    復未查獲任何記載電子遊戲機具買入賣出數量、金額之帳冊
    之理。反觀扣案電子遊戲機具呈二行直線擺放於該店內，每
    台機具前並放置一張椅子，可供使用，扣案手錶與玩偶均黏
    貼有積分點數標籤，另機具內則查獲高達984 枚之10元硬幣
    等情，此亦經證人何碧滄證述明確，並有前揭現場照片及桃
    園縣政府警察局桃園分局扣押物品目錄表在卷可佐，凡此均
    與一般經營電子遊戲場業，擺放機具供不特定客人賭博財物
    情形相符合，而與從事販售電子遊戲機具生意有異。又被告
    所稱機具內之10元硬幣係客人試玩時所累積云云，惟被告若
    僅係提供欲買受機具之人測試機具性能，亦須直接以鑰匙啟
    動開關即可，何須要求顧客自行投幣後始可試行把玩機具，
    況本案遭查扣之硬幣數量高達984 枚，顯已超越一般測試機
    具所必要之數量，益徵被告前揭辯稱不可採信，被告確實有
    違法擺放電子遊戲機具經營電子遊戲場業，並利用該機具與
    不特定人對賭之行為甚為明確。
  (3)證人甲○○於本院審理時固附和被告供詞改稱：伊當日前往
    「悍將企業社」是欲向老闆購買夾娃娃機具，因老闆不在，
    乃先試玩機具時，卻被警員查獲云云。然查，證人甲○○於
    警詢中僅陳稱於94年1 月22日9 時5 分許，進入「悍將企業
    社」內把玩「滿貫大亨麻將」機具時，即遭嗣後前往店內臨
    檢警員查獲，並未曾提及其欲向被告購買電子遊戲機具之事
    ，如前所述，參以證人黃建智於本院審理中亦證稱：於查獲
    、製作筆錄過程中，證人甲○○從未提起欲購買機具，僅一
    再強調進入店內純粹玩玩，並未賭博等情（見本院95年2 月
    16日審判筆錄），則證人甲○○若真為向被告購買電子遊戲
    機具而於斯時前往「悍將企業社」，其為保障自身及被告權
    益，自應會於警詢中主動告知警員此事為是，而其卻隻字未
    提購買電子遊戲機具之情，顯不合情理，況證人甲○○於本
    院審理中之前揭證稱，亦與卷附跡證不相符合，反足證明其
    事後更易之詞，與事實不符，自無逕信其翻異之詞之理。是
    證人甲○○於本院審理時所為之證稱應係故為迴護被告脫罪
    之詞，殊難採信。
  (三)至被告另辯稱本案查獲前警員曾多次至其店內臨檢結果均無
    發現不法事證，並聲請調閱警員於94年間前往「悍將企業社
    」臨檢紀錄資料云云。然該臨檢紀錄僅足說明警員前往上址
    店內臨檢時，未及發現可資認定被告犯罪佐證情形而已，尚
    不能證明被告並無前開違法情事，是本院認無再行調查此證
    據之必要，併此敘明。
  (四)綜上所述，本件事證明確，被告犯行洵堪認定，應依法論科
    。
二、核被告所為，係違反電子遊戲場業管理條例第15條未依該條
    例規定辦理營利事業登記者，不得經營電子遊戲場業之規定
    ，未依規定辦理營利事業登記，而經營電子遊戲場業，係犯
    同條例第22條之罪。又被告在公眾得出入之「悍將企業社」
    內，擺設電動賭博機具與人賭博財物之行為，係犯刑法第26
    6 第1 項前段之賭博罪。按所謂業務，係指個人基於其社會
    地位繼續反覆所執行之事務（最高法院89年台上字第8075號
    判例參照），被告違反規定，於上開期間而經營電子遊戲場
    業務，本即為繼續反覆執行其業務行為接續之動作，祇論以
    一違反未依電子遊戲場業管理條例規定辦理營利事業登記者
    ，不得經營電子遊戲場業之規定罪。被告先後多次賭博犯行
    ，時間緊接，手法相同，又係犯構成要件相同之罪名，顯係
    基於概括之犯意，反覆為之，為連續犯應以一罪論，並依法
    加重其刑。又被告所犯上開二罪間，有方法、目的之牽連關
    係，為牽連犯，應依刑法第55條之規定，從一重之違反電子
    遊戲場業管理條例罪處斷。又查被告有事實欄所載之犯罪科
    刑及執行情形，此有臺灣高等法院被告前案紀錄表存卷可按
    ，其受有期徒刑之執行完畢後五年以內再犯本件有期徒刑以
    上之罪，係屬累犯，應依法加重其刑。扣案如附表一所示電
    子遊戲機具，均為當場賭博之器具；如附表二所示財物，則
    俱屬在賭檯或兌換籌碼處之財物，不問屬於犯人與否，均應
    依刑法第266 條第2 項宣告沒收。另如附表三編號一所示「
    彈珠台」電子遊戲機具，依桃園縣政府警察局桃園分局搜索
    扣押筆錄所示，於警查獲時雖未插電使用，而非屬當場賭博
    之器具，然該機具內既同時扣得10元硬幣5 枚，顯見該機具
    為警查獲前，亦曾供被告犯電子遊戲場業管理條例第22 條
    及賭博罪所用；另如附表三編號二所示10元硬幣係屬因犯罪
    所得之物，且該機具、硬幣又均為被告所有，業據其於警詢
    中供明在卷（同前偵查卷第12頁），爰依刑法第38條第1 項
    第2 款、第3 款規定宣告沒收。至證人何碧滄於本院審理中
    雖證稱本案共查扣18台電子遊戲機具等語，然依卷附桃園縣
    警察局搜索扣押筆錄及現場照片所示，本案查獲之電子遊戲
    機具總數應為17台（其中16台有插電，1 台未插電）甚明，
    是證人何碧滄此部分證言，容屬誤會，並不影響本院前揭認
    定，併此敘明。原審依據刑事訴訟法第449 條第1 項前段、
    第450 條第1 項、第454 條第2 項，電子遊戲場業管理條例
    第22條，刑法第11條前段、第56條、第266 條第1 項前段、
    第2 項、第55條、第47條、第41條第1 項前段、第38條第1
    項第2 款、第3 款，罰金罰鍰提高標準條例第1 條前段、第
    2 條，逕以簡易判決對被告量處有期徒刑5 月，如易科罰金
    ，以300 元折算一日，並將如附表一、二、三所示物品宣告
    沒收，其認事用法俱無違誤之處，量刑亦屬妥適。被告上訴
    意旨，否認犯罪，為無理由，應予駁回。
據上論斷，應依刑事訴訟法第455 條之1 第1 項、第3 項、第
368 條，判決如主文。
本案經檢察官何嘉仁到庭執行職務。
中    華    民    國     95    年   3     月   2      日
                              臺灣桃園地方法院刑事第七庭
                                    審判長法  官  林惠霞
                                          法  官  劉為丕
                                          法  官  賴淑美
以上正本證明與原本無異。
不得上訴。
                                          書記官  陳育君
中    華    民    國     95    年   3     月   2      日
附錄論罪科刑條文
電子遊戲場業管理條例第15條
未依本條例規定辦理營利事業登記者，不得經營電子遊戲場業。
電子遊戲場業管理條例第22條
違反第十五條規定者，處行為人一年以下有期徒刑、拘役或科或
併科新台幣五十萬元以上二百五十萬元以下罰金。
中華民國刑法第266條
在公共場所或公眾得出入之場所賭博財物者，處一千元以下罰金
（罰金已提高為10倍）。但以供人暫時娛樂之物為賭者，不在此
限。
當場賭博之器具與在賭檯或兌換籌碼處之財物，不問屬於犯人與
否，沒收。
（註：本件主文所諭知之有期徒刑如易科罰金之折算標準，係以
銀元為單位，1 銀元折算新台幣3 元。）
附表一：當場賭博之器具
┌──┬───────────┬───────┬───────┐
│編號│電 動 機 具 機 檯 名稱│數          量│備          註│
├──┼───────────┼───────┼───────┤
│ 一 │滿貫大亨麻將          │2台           │均有插電，且俱│
├──┼───────────┼───────┤含IC板，共計16│
│ 二 │水果吧                │8台           │片。          │
├──┼───────────┼───────┤              │
│ 三 │彈珠台                │3台           │              │
├──┼───────────┼───────┤              │
│ 四 │同花大順（王牌對決）撲│1台           │              │
│    │克牌                  │              │              │
├──┼───────────┼───────┤              │
│ 五 │水果盤拉吧            │1台           │              │
├──┼───────────┼───────┤              │
│ 六 │金牌瑪俐              │1台           │              │
└──┴───────────┴───────┴───────┘
附表二：在賭檯及兌換籌碼處之財物
┌──┬───────────┬───────┬───────┐
│編號│ 財    物    名    稱 │數          量│備          註│
├──┼───────────┼───────┼───────┤
│ 一 │賭資10元硬幣          │979 枚（共計新│該9,790 元係在│
│    │                      │臺幣9,790元） │附表一所示遊戲│
│    │                      │              │機具內查獲    │
├──┼───────────┼───────┼───────┤
│ 二 │賭資100元鈔票         │3 張（共計新臺│在屬兌換籌碼處│
│    │                      │幣300元）     │之櫃臺查獲    │
├──┼───────────┼───────┼───────┤
│ 三 │手錶                  │3支           │在屬兌換籌碼處│
│    │                      │              │之櫃臺查獲    │
├──┼───────────┼───────┼───────┤
│ 四 │填充玩偶              │5 隻          │在屬兌換籌碼處│
│    │                      │              │所查獲        │
├──┼───────────┼───────┼───────┤
│ 五 │玩具車                │1 輛          │在屬兌換籌碼處│
│    │                      │              │所查獲        │
└──┴───────────┴───────┴───────┘
附表三：供犯罪所用或因犯罪所得之物
┌──┬───────────┬───────┬───────┐
│編號│ 財    物    名    稱 │數          量│備          註│
├──┼───────────┼───────┼───────┤
│ 一 │彈珠台                │1 台          │未插電，且含IC│
│    │                      │              │板1 片        │
├──┼───────────┼───────┼───────┤
│ 二 │賭資10元硬幣          │5 枚（共計新臺│在附表三編號一│
│    │                      │幣50元        │所示彈珠台內查│
│    │                      │              │獲            │
└──┴───────────┴───────┴───────┘


司法院資訊處製作；財團法人民間司法改革基金會備份。
